臺灣桃園地方法院刑事判決　　　　　　　 96年度訴字第609號
公　訴　人　臺灣桃園地方法院檢察署檢察官
被　　　告　甲○○
　　　　　　　　　　（另案在臺灣桃園監獄執行中）
上列被告因毒品危害防制條例案件，經檢察官提起公訴（96年度
毒偵字第539 號、96年度毒偵字第540 號），被告於準備程序中
就被訴事實為有罪之陳述，經合議庭裁定由受命法官獨任行簡式
審判程序，本院判決如下：
    主  文
甲○○施用第一級毒品，累犯，處有期徒刑拾月，扣案第一級毒
品海洛因肆包（驗餘淨重共計肆點玖捌公克）沒收銷燬之；注射
針筒壹支沒收；又施用第一級毒品，累犯，處有期徒刑拾月，扣
案注射針筒壹支沒收。應執行有期徒刑壹年肆月，扣案第一級毒
品海洛因肆包（驗餘淨重共計肆點玖捌公克）沒收銷燬之；注射
針筒貳支均沒收。
    事  實
一、甲○○前曾於民國88年間因施用毒品案件，經本院於88年10
    月18日以88年度毒聲字第6149號裁定送觀察、勒戒，因認有
    繼續施用毒品傾向，復經本院於88年11月30日以88年度毒聲
    字第7245號裁定令入戒治處所施以強制戒治，嗣經本院於89
    年4 月20日以89年度毒聲字第2840號裁定停止戒治，所餘戒
    治期間付保護管束，而於89年5 月20日停止戒治出監，惟於
    交付保護管束期間，有違反保護管束應遵守事項情節重大之
    情事，而經本院於89年9 月20日以89年度毒聲字第5957號裁
    定撤銷停止戒治，令入戒治所施以強制戒治，並於90年12月
    1 日強制戒治期滿，並經臺灣桃園地方法院檢察署檢察官於
    91年1 月31日以91年度戒偵字第29號為不起訴處分確定；又
    於91年間因施用毒品案件，經本院於91年8 月20日以91 年
    度毒聲字第1530號裁定令入戒治處所施以強制戒治，嗣經本
    院以92年度毒聲字第3671號裁定停止戒治交付保護管束，而
    於92年12月16日停止戒治出監，於93年1 月20日因法律修正
    而無需再執行強制戒治，且臺灣桃園地方法院檢察署檢察官
    就施用部分提起公訴，經本院於92年1 月24日以91年度訴字
    第1368號判決判處有期徒刑10月確定；再於91年間因竊盜案
    件，經本院於91年11月22日以91年度易字第422 號判決判處
    有期徒刑7 月確定；另於91年間因竊盜案件經本院於92年5
    月25日以91年度易字第2140號判決判處有期徒刑11月，上揭
    3 罪，經定應執行之刑為有期徒刑2 年2 月確定，並於94年
    5 月10日假釋出監，假釋期間至94年6 月18日期滿，其假釋
    未經撤銷，未執行之刑以已執行論。詎猶不知悔改，於前開
    強制戒治執行完畢釋放後5 年內，復基於施用第一級毒品海
    洛因之犯意，於95年10月16日10時許，在桃園縣大園鄉五權
    村1 鄰下埔6 號住處，非法施用第一級毒品海洛因1 次；又
    另行起意，基於施用第一級毒品海洛因之犯意，於95年11月
    8 日12時許，在同一處所，非法施用第一級毒品海洛因1 次
    。嗣先於95年10月17日14時45分，在桃園縣蘆竹鄉大華村慈
    恩一村28之3 號4 樓，為警查獲，並扣得第一級毒品海洛因
    4 包（驗餘淨重共計4.98公克）及其所有且供施用第一級毒
    品海洛因用之注射針筒1 支；另於95年11月8 日13時許，在
    桃園縣蘆竹鄉○○路143 巷19號前，為警查獲，並扣得其所
    有且供施用第一級毒品海洛因用之注射針筒1 支。
二、案經桃園縣政府警察局大園分局報請臺灣桃園地方法院檢察
    署檢察官偵查起訴。
    理  由
一、按刑事訴訟法第273 條之1 規定除被告所犯為死刑、無期徒
    刑、最輕本刑為三年以上有期徒刑之罪、或高等法院管轄第
    一審案件者外，於審判期日前之程序進行中，被告先就被訴
    事實為有罪之陳述時，審判長得告知被告簡式審判程序之旨
    ，並聽取當事人、代理人、辯護人及輔佐人之意見後，裁定
    進行簡式審判程序。經查，本件被告甲○○被訴違反毒品危
    害防制條例乙案，非前開不得進行簡式審判程序之案件，經
    被告於本院行準備程序時就訴事實為有罪之陳述，且經法官
    告知被告簡式審判程序之旨，聽取被告及檢察官之意見後，
    爰依上開刑事訴訟法第273 條之1 之規定，裁定改依簡式審
    判程序審判之，合先敘明。
二、上揭犯罪事實，業據被告於本院行準備程序時坦承不諱（見
    本院96年3 月14日準備程序筆錄），且被告先後為警查獲時
    所採尿液經送檢驗結果，均呈鴉片類陽性反應，有臺灣檢驗
    科技股份有限公司濫用藥物尿液檢驗報告2 份在卷可稽。另
    扣案白粉4 包經送鑑驗結果，確均有海洛因成分，此亦有法
    務部調查局鑑定通知書1 份存卷可憑，此外，並有注射針筒
    2 支扣案可佐，足徵其前開施用毒品自白，與事實相符合，
    堪予採信。按施用毒品案件而曾觀察、勒戒或強制戒治執行
    完畢釋放後，5 年以內再犯毒品危害防制條例第10條之施用
    毒品罪行者，即應依法追訴進入刑事訴訟程序審理，此觀毒
    品危害防制條例第23條第2 項規定甚明。經查被告前有如事
    實欄所述之施用毒品犯行，有臺灣高等法院被告前案紀錄表
    在卷可憑，是被告係於曾受強制戒治執行完畢釋放後，5 年
    內再犯毒品危害防制條例第10條之罪，自應依法論科。綜上
    所述，本件事證明確，被告犯行洵堪認定。
三、按海洛因係毒品危害防制條例第2 條第2 項第1 款所規範之
    第一級毒品，被告予以施用，是核被告所為係犯同條例第10
    條第1 項之施用第一級毒品罪。其施用第一級毒品海洛因前
    後持有第一級毒品之低度行為，為施用之高度行為所吸收，
    不另論罪。被告所犯上揭2 次施用第一級毒品海洛因之犯行
    ，犯意個別，應分論併罰，公訴人雖認屬集合犯云云，惟查
    ：被告前開2 次施用毒品時間相隔20日之久，實難認有成癮
    性，亦無時間上密切接近情形，本院實難認為被告該2 次施
    用毒品犯行間有集合犯或接續犯實質上一罪關係，併此敘明
    。末查被告有事實欄所載之犯罪科刑及執行情形，此有臺灣
    高等法院被告前案紀錄表存卷可按，其受有期徒刑之執行完
    畢後5 年以內再故意犯本件有期徒刑以上之罪，係屬累犯，
    應依法加重其刑。爰審酌被告前有毒品前科，仍未能知所警
    惕，戒除施毒劣習，然施用毒品屬於自戕性之犯罪，對社會
    之直接危害較不明顯，且被告犯後態度尚稱良好等一切情狀
    ，分別量處如主文所示之刑，並定其應執行之刑。
四、扣案第一級毒品海洛因4 包（驗餘淨重共計4.98公克），爰
    依毒品危害防制條例第18條第1 項前段規定宣告均沒收銷燬
    之。另注射針筒2 支，係被告所有，且供其施用毒品海洛因
    所用之物，業據被告供陳在卷（見本院96年3 月14日簡式審
    判程序筆錄），爰依刑法第38條第1 項第2 款規定宣告沒收
    。
據上論斷，應依刑事訴訟法第273 條之1 第1 項、第299 條第1
項前段，毒品危害防制條例第10條第1 項、第18條第1 項前段，
刑法第11條、第47條第1 項、第38條第1 項第2 款、第51條第5
款，判決如主文。
本案經檢察官何嘉仁到庭執行職務。
中　　華　　民　　國　　96　　年　　3 　　月　　28　　日
                            臺灣桃園地方法院刑事第七庭
                                  法  官  賴淑美
上正本證明與原本無異。
如不服本判決，應於判決送達後10日內，向本院提出上訴狀。
                                  書記官  張尹嫚
中　　華　　民　　國　　96　　年　　4 　　月　　3 　　日
附錄本案論罪科刑法條：
毒品危害防制條例第10條
施用第一級毒品者，處 6 月以上 5 年以下有期徒刑。
施用第二級毒品者，處 3 年以下有期徒刑。
